【裁判字號】    97,財管,4
【裁判日期】    970311
【裁判案由】    指定遺產管理人
【裁判全文】
臺灣高雄地方法院民事裁定               97年度財管字第4號
聲  請  人  元大國際資產管理股份有限公司
法定代理人  甲○○
訴訟代理人  丁○○
被繼承人    丙○○
上聲請人聲請指定被繼承人丙○○之遺產管理人事件，本院裁定
如下：
    主  文
選任李淑妃律師為被繼承人丙○○（男，民國○○年○ 月○ 日生，
94年8 月22日死亡，身分證統一編號：Ｚ000000000號）之遺產管
理人。
程序費用由新臺幣壹仟元由被繼承人丙○○之遺產負擔。
    理  由
一、按繼承開始時，繼承人之有無不明者，由親屬會議於一個月
    內選定遺產管理人，並將繼承開始及選定遺產管理人之事由
    ，向法院報明；無親屬會議或親屬會議未於前條所定期限內
    選定遺產管理人者，利害關係人或檢察官，得聲請法院選任
    遺產管理人，並由法院依前項規定為公示催告，民法第1177
    條、第1178條第2項分別定有明文。
二、本件聲請意旨略以：被繼承人丙○○向債權人保證責任台南
    第六信用合作社借貸金錢而未清償，詎被繼承人已於94年8
    月22日死亡，而其繼承人均拋棄繼承，且未依民法第1178條
    第2 項選任遺產管理人，致聲請人受讓該債權卻無法行使，
    為此依非訟事件法第149 條第1 項前段之規定提起本件聲請
    ，請求選任被繼承人丙○○之妹乙○○為遺產管理人等語。
三、查聲請人主張之前揭事實，業據其提出債權讓與證明書、登
    報證明、經濟部經授商字第09601164330 號函、臺灣臺南地
    方法院94年度訴字第316 號民事判決、土地登記謄本、臺灣
    高雄地方法院拋棄繼承准予備查通知、被繼承人戶籍謄本等
    資料為證，堪信屬實，是賈蜀之遺產繼承人既已拋棄繼承，
    且親屬會議亦無指定遺產管理人，揆諸首揭法條規定與前開
    說明，聲請人既為丙○○之債權人，自有利害關係，其向本
    院聲請指定遺產管理人，自屬有據。
四、本院審酌丙○○之繼承人既均已拋棄繼承，於法律上已無義
    務就丙○○之遺產再為管理。又被繼承人之妹乙○○表示無
    意願擔任遺產管理人，有乙○○97年1 月14日陳報狀1 份在
    卷可憑。本院另審酌具律師身分之人，受有法律之專業訓練
    ，嫻熟公示催告、強制執行等相關法律程序，且對於遺產管
    理人依法應盡之管理職責，當較一般未受法學訓練之民眾更
    為明瞭，是如將丙○○之遺產交由律師管理，應有利於處理
    後續之遺產問題，亦利於債權人債權之實現，且律師之行止
    均受有律師法之規範，其執行遺產管理人之職務更能公正適
    法，應適於擔任遺產管理人職務，而李淑妃律師學有專長，
    多年來從事律師工作，核其學識及專業經驗，應能勝任遺產
    管理人職務，誠為妥適人選。從而選任李淑妃律師擔任本件
    被繼承人丙○○之遺產管理人，負責處理有關被繼承人之遺
    產遺債事宜。
五、依非訟事件法第157條、第24條第1項，裁定如主文。
中    華    民    國    97    年    3     月    11    日
                  家事法庭  法  官  何清富
正本係照原本作成。
如對本裁定抗告須於裁定送達後10日內向本院提出抗告狀。
中    華    民    國    97    年    3     月    11    日
                            書記官  葉彥伶


司法院資訊處製作；財團法人民間司法改革基金會備份。
